# 咨询专家关于上市公司对赌协议的账务处理及税务

提问人：laoshiqan 时间：2014-08-25 13:41:20
咨询各位专家，某上市公司的股东A及另外三个股东B、C、D由于原进行定向增发时有利润承诺协议，现在承诺期限已满，没有达到预期盈利要求，需要将各自的部分股份赠送给增发之前的所有已有股东。这样导致A公司持有的股数是先将股份赠送减少，同时受到另三个股东赠送增加，请问各位专家，这种先减少后增加的股份如何在A账面进行账务处理（分别作为子公司核算和作为权益法投资核算如何处理），是直接以赠送净额（赠送减少-其他股东赠送增加）确认投资收益，还是分别确认一部分投资收益和一部分投资损失？另外这种取得的投资收益是否需要交税（由于最终赠送完之后A公司是形成了一种收益）？

回答人：chenyiwei
因为是一个整体交易安排，因此A应把送出股份和获得BCD赠送的股份作为一个整体交易进行处理，不能就前者确认损失而后者确认收益。 1 、假设A对上市公司具有控制权，股权变动后未丧失控制权： （ 1 ）个别报表层面，按净增加的股份在股权变动日的公允价值确认投资收益，或者按净减少的股份在股权变动日的公允价值确认投资损失。 （ 2 ）合并报表层面：按照不丧失控制权前提下的股权相对比例变动（权益性交易）处理。 2 、假设A对上市公司具有共同控制或重大影响，且交易完成后继续保持共同控制或重大影响： （ 1 ）持股净增加的，按净增加的这部分股份在股权变动日的公允价值确认投资收益； （ 2 ）持股净减少的，按净减少的这部分股份对应的在股权变动日的原账面价值确认投资损失。